【裁判字號】    98,勞抗,3
【裁判日期】    980227
【裁判案由】    給付資遣費等
【裁判全文】
臺灣高等法院民事裁定                   98年度勞抗字第3號
抗  告  人  乙○○
上列抗告人因與相對人幸福人壽保險股份有限公司等間給付資遣
費等事件，對於中華民國97年11月13日臺灣桃園地方法院96年度
勞訴字第19號所為裁定提起抗告，本院裁定如下：
    主    文
原裁定關於核定抗告人訴訟標的之價額部分廢棄。
本件抗告人訴訟標的之價額核定為新臺幣壹佰肆拾萬捌仟玖佰肆
拾伍元。
    理  由
一、抗告意旨略以：伊前向相對人幸福人壽保險股份有限公司（
    下稱幸福人壽公司）借款新臺幣（下同）135萬元，伊已清
    償部分借款，僅餘90餘萬元未清償，且相對人幸福人壽公司
    等積欠伊資遣費、佣金等共107萬7,000元，經伊抵銷後相對
    人丙○○尚欠伊16萬2,982元，甲○○尚欠伊4,000元，應返
    還予伊，詎幸福人壽公司竟以伊尚欠借款124萬1,963元及遲
    延利息、違約金為由，於民國（下同）94年9月14日聲請原
    法院以94年度執字第24776號強制執行伊所有財產，伊自得
    請求撤銷前開強制執行程序，並請求丙○○、甲○○返還伊
    16萬2,982元。詎原裁定竟認伊訴訟標的價額為231萬7,902
    元，而裁定伊應繳納第二審裁判費3萬5,952元，顯有違誤等
    語。
二、按訴訟標的之價額，由法院核定。核定訴訟標的之價額，以
    起訴時之交易價額為準；無交易價額者，以原告就訴訟標的
    所有之利益為準。法院因核定訴訟標的價額，得依職權調查
    證據。民事訴訟法第77之1條第1、2、3項定有明文。又以一
    訴主張數項標的者，其價額合併計算；但所主張之數項標的
    互相競合或應為選擇者，其訴訟標的價額應依其中最高者定
    之，此觀同法第77條之2第1項之規定亦明。
三、經查，本件抗告人以相對人為被告，向原法院提起給付資遣
    費等訴訟，請求確認其與幸福人壽公司間至90年12月31日止
    之僱傭關係存在，相對人應給付抗告人資遣費等共107萬
    5,939元，並請求撤銷原法院94年度執字第24776號強制執行
    程序，經原法院判決駁回抗告人之請求。經抗告人提起上訴
    ，其上訴聲明雖係請求原判決廢棄（見本院98年度勞上易字
    第17號卷第8頁），惟經本院闡明結果，其係請求撤銷原法
    院94年度執字第24776號強制執行程序，並請求丙○○給付
    16萬2,982元、甲○○給付4,000元（同上卷第26頁反面）（
    其餘部分則未據聲明不服），且其數項標的間並無互相競合
    或應為選擇者，依民事訴訟法第77條之2第1項規定，其訴訟
    標的價額應合併計算。次查，相對人幸福人壽公司聲請原法
    院以94年度執字第24776號強制執行抗告人之財產，其聲請
    強制執行之債權額為124萬1,963元（見原法院96年度桃勞調
    字第3號卷第97頁），故本件訴訟標的價額合併計算應核定
    為140萬8,945元。原裁定就抗告人之請求核定其訴訟標的為
    231萬7,902元，自有違誤。抗告意旨指摘原裁定不當，求予
    廢棄，為有理由。
據上論結，本件抗告為有理由，爰裁定如主文。
中    華    民    國    98    年    2     月    27    日
                    勞工法庭
                        審判長法  官  黃騰耀
                              法  官  楊絮雲
                              法  官  周舒雁
正本係照原本作成。
不得抗告。
中    華    民    國    98    年    3     月    2     日
                              書記官  秦仲芳


司法院資訊處製作；財團法人民間司法改革基金會備份。
